【裁判字號】    98,上易,354
【裁判日期】    980527
【裁判案由】    竊盜
【裁判全文】
臺灣高等法院高雄分院刑事判決         98年度上易字第354號
上  訴  人
即  被  告    甲○○
                        （現另案在屏東監獄執行中）
上列上訴人因竊盜案件，不服臺灣屏東地方法院98年度易字第66
號中華民國98年3 月25日第一審判決（起訴案號：臺灣屏東地方
法院檢察署96年度偵字第7909號、97年度偵字第3088、7474號）
，提起上訴，本院判決如下：
     主  文
上訴駁回。
     事  實
一、甲○○於民國（以下同）94年間因犯竊盜罪，經臺灣桃園地
    方法院以95年度簡字第5 號判決判處有期徒刑3 月確定，甫
    於95年11月29日縮刑期滿執行完畢，隔日出監，詎猶不知悔
    改，意圖為自己不法之所有，於下列時地，分別為下列竊盜
    行為：
（一）於96年5 月30日3 時10分許，行經桃園縣中壢市○○路○
      段437 巷113 號前，見乙○○所持用、車牌號碼Z8-4089
      號自小貨車（價值約新台幣（下同）10萬元）停放該處，
      無人在場，有機可趁，竟持路旁拾得之衣架勾開自小貨車
      門鎖後，再持車內乙○○所有、客觀上具危險性可供兇器
      使用之一字型起子1 支（未扣案），以一字型起子插入電
      門後發動之方式竊取車輛，得手後駛離現場，供己代步之
      用。因駕駛本件自小貨車行經桃園縣中壢市○○路段時，
      已無汽油，甲○○即棄車下車步行。嗣於96年6 月1 日12
      時30分許，為警在桃園縣中壢市○○路80號前尋獲，並於
      該自小貨車車內煙灰缸採得煙蒂1 枚，經送請內政部警政
      署刑事警察局比對，核與甲○○檔存DNA 型別相符，始悉
      上情。
（二）於96年6 月2 日18時後之某時許，行至桃園縣中壢市○○
      路○ 段369 號前，見丙○○所持用、車牌號碼Z8-6089 號
      自小貨車（價值約20萬元）停放該處，無人在場，有機可
      趁，復持路旁拾得之衣架勾開自小貨車門鎖後，再持車內
      丙○○所有、客觀上具危險性可供兇器使用之一字型起子
      1 支（未扣案），以一字型起子插入電門後發動之方式竊
      取車輛，得手後駛離現場，供己代步之用。嗣於96年7 月
      25日12時30分許，為警在桃園縣平鎮市○○路南勢2 段48
      7 巷16弄46號旁尋獲該車，並在該車內右前腳踏板的桌曆
      簿上採得指紋5 枚，經送請內政部警政署刑事警察局比對
      ，核與甲○○檔存指紋卡左食、左中、左環、右中指指紋
      相符，始悉上情。
二、案經桃園縣政府警察局平鎮分局報請臺灣桃園地方法院檢察
    署呈請臺灣高等法院檢察署檢察長令轉臺灣屏東地方法院檢
    察署檢察官偵查起訴。
    理  由
壹、証据能力部分：
一、按司法警察等偵查輔助人員，於案件未移送檢察官偵辦前之
    調查犯罪階段，依據檢察長之概括授權，先行將尿液、血液
    、毒品、槍砲、彈藥、刀械等證物，送請檢察機關預先核定
    之專責鑑定人或鑑定機關（團體）實施鑑定，基於檢察一體
    原則，該鑑定人或鑑定機關（團體），亦應視同受承辦檢察
    官所選任或囑託而執行鑑定業務，其等出具之書面鑑定報告
    ，應屬刑事訴訟法第206 條所定之傳聞例外，當具有證據能
    力（參照92年8 月刑事訴訟新制法律問題研討會之研討結果
    ）。本件內政部警政署刑事警察局鑑驗書，係由警察機關依
    據檢察長之授權而送請鑑定，是依前開說明，得為證據。
二、按刑事訴訟法第159 條之4 規定，除前三條之情形外，下列
    文書亦得為證據：「一除顯有不可信之情況外，公務員職務
    上製作之紀錄文書、證明文書。二除顯有不可信之情況外，
    從事業務之人於業務上或通常業務過程所須製作之紀錄文書
    、證明文書。三除前二款之情形外，其他於可信之特別情況
    下所製作之文書。」此係因公務員職務上製作之紀錄文書或
    證明文書，係公務員依職權所為，與其責任、信譽攸關，若
    有錯誤、虛偽，公務員可能因此擔負刑事及行政責任，且該
    等文書經常處於可能受公開檢查之狀態，其正確性及真實之
    保障極高；另從事業務之人在業務上或通常業務過程製作之
    上開文書，因係於通常業務上不間斷而規律之記載，一般均
    有會計等人員校對，記錄時亦無預見日後將作為證據之偽造
    動機，其虛偽之可能性較小，且如讓製作者以口頭方式在法
    庭上再重述過去之事實或數據，實際上有其困難，二者具有
    一定程度之不可代替性，是除非有顯不可信之情況外，上開
    公務文書或業務文書應均具有證據能力；又與上開公務文書
    或業務文書同具有可信性之官方公報、統計表、體育紀錄、
    學術論文及家譜等文書，除非均有顯不可信之情況外，基於
    同一理由，亦應具有證據能力。本件和信電訊股份有限公司
    通聯紀錄，係電信公司經營業務關於通聯紀錄之紀錄文書，
    均係從事業務之人於業務上或通常業務過程所須製作之文書
    ，經查亦無顯不可信之情況，上開文書應具有證據能力。
三、按被告以外之人於審判外之言詞或書面陳述，除法律有規定
    者外，不得作為證據；又被告以外之人於審判外之陳述，雖
    不符前4 條之規定，而經當事人於審判程序同意作為證據，
    法院審酌該言詞陳述或書面陳述作成時之情況，認為適當者
    ，亦得為證據。當事人、代理人或辯護人於法院調查證據時
    ，知有第159 條第1 項不得為證據之情形，而未於言詞辯論
    終結前聲明異議者，視為有前項之同意，刑事訴訟法第159
    條第1 項、第159 條之5 分別定有明文。本件被害人乙○○
    、丙○○、證人丁○○於警偵訊中之證言、勘查採證同意書
    及勘查報告、贓物認領保管單、被告手機資料查詢、公務電
    話紀錄單、桃園縣政府警察局車輛尋獲電腦輸入單等均為前
    開刑事訴訟法第159 條第1 項之傳聞證據，惟被告於言詞辯
    論終結前並未就其證據能力聲明異議，依前開刑事訴訟法第
    159 條之5 第2 項之規定，上開陳述亦有證據能力。
貳、實體部分
一、訊之上訴人甲○○否認竊盜辯稱：沒有偷該二台車云云，惟
    查上開竊盜車輛之事實，業據上訴人甲○○於原審坦承不諱
    ，核與被害人乙○○、丙○○指述失竊之情節相符，復有如
    附表所示之內政部警政署刑事警察局鑑驗書、勘查採證同意
    書及勘查報告、贓物認領保管單、被告手機資料查詢、公務
    電話紀錄單、桃園縣政府警察局車輛尋獲電腦輸入單等附卷
    可稽，因失竊自小貨車車內煙灰缸採得煙蒂1 枚，經送請內
    政部警政署刑事警察局比對，核與甲○○檔存DNA 型別相符
    ，又另部小貨車內右前腳踏板的桌曆簿上採得指紋5 枚，經
    送請內政部警政署刑事警察局比對，核與甲○○檔存指紋卡
    左食、左中、左環、右中指指紋相符，足証上訴人甲○○於
    原審自白竊盜車輛核與事實相符，事證明確，上訴人甲○○
    嗣後翻異前詞，所辯係卸責之詞，不足採信，其犯行已堪認
    定。
二、按刑法第321 條第1 項第3 款之攜帶兇器竊盜罪，係以行為
    人攜帶兇器竊盜為其加重條件，此所謂兇器，其種類並無限
    制，凡客觀上足對人之生命、身體、安全構成威脅，具有危
    險性之兇器均屬之，且祇須行竊時攜帶此種具有危險性之兇
    器為已足，並不以攜帶之初有行兇之意圖為必要（最高法院
    74年3 月19日刑庭總會決議參照）。查未扣案之一字型起子
    1 支，質地堅硬、銳利，以之攻擊於人，於客觀上足以為殺
    害或傷害人之生命、身體之器械，堪認為兇器，是核上訴人
    所為，2 次均係犯刑法第321 條第1 項第3 款之攜帶兇器竊
    盜既遂罪。又上訴人甲○○於94年間因竊盜罪，經臺灣桃園
    地方法院以95年度簡字第5 號判決判處有期徒刑3 月確定，
    甫於95年11月29日縮刑期滿執行完畢，隔日出監一情，有臺
    灣屏東地方法院檢察署刑案資料查註紀錄表、臺灣高等法院
    被告全國前案紀錄表各1 紙附卷可稽，其於5 年以內故意再
    犯本件有期徒刑之罪，為累犯，應各依刑法第47條第1 項之
    規定加重其刑。
三、原審適用刑法第321 條第1 項第3 款、第47條第1 項、第51
    條第5 款規定，並審酌上訴人甲○○為圖不勞而獲而竊盜他
    人財物，且持兇器犯之，易致危害，前於94年間、96年間亦
    同因竊盜案件，經法院判刑，足見其不知悔改甚深，其所竊
    財物係他人車輛，及犯後坦承犯行等一切情狀，各量處有期
    徒刑1 年1 月、1 年1 月，並定其應執行刑為有期徒刑2 年
    。並說明上訴人甲○○行竊所用之一字型起子各1 支，雖係
    供上開犯罪所用之物，然該一字型起子均係在被害人車輛上
    所覓得之物，業經上訴人甲○○於偵查中陳明（見96年度偵
    字第7909號卷第27頁），無證據證明係上訴人甲○○所有之
    物，其不為沒收之諭知之理由。經核原判決認事用法並無不
    合，量刑及定執行刑亦屬適當，上訴人甲○○上訴翻異否認
    竊盜，為無理由，應予駁回。
據上論斷，應依刑事訴訟法第368條，判決如主文。
本案經檢察官許美女到庭執行職務。
中    華    民    國    98    年    5     月    27    日
              刑事第六庭    審判長法  官  王憲義
                                  法  官  邱永貴
                                  法  官  張盛喜
以上正本證明與原本無異。
不得上訴。
中    華    民    國    98    年    5     月    27    日
                                  書記官  黃一秋
附錄本判決論罪科刑法條：
刑法第321條
犯竊盜罪而有左列情形之一者，處六月以上、五年以下有期徒刑
：
一  於夜間侵入住宅或有人居住之建築物、船艦或隱匿其內而犯
    之者。
二  毀越門扇、牆垣或其他安全設備而犯之者。
三  攜帶兇器而犯之者。
四  結夥三人以上而犯之者。
五  乘火災、水災或其他災害之際而犯之者。
六  在車站或埠頭而犯之者。
前項之未遂犯罰之。
附表：
     ┌──┬───────┬────┬─────┬───────────────┐
     │編號│犯罪時間及地點│被害人  │所得財物  │    證據位置                  │
     ├──┼───────┼────┼─────┼───────────────┤
     │1.  │◎時間：      │乙○○  │車牌號碼  │◎人證：                      │
     │    │  96/5/30     │        │Z8-4089 號│1 、被告甲○○陳述（參97年偵字│
     │    │  3：10       │        │自小貨車1 │第3766號卷第33頁、第41頁、97年│
     │    │              │        │部        │偵字第3088號卷第4頁）         │
     │    │              │        │          │                              │
     │    │◎地點：      │        │          │2 、證人即被害人乙○○於警詢時│
     │    │桃園縣中壢市中│        │          │陳述（96/6/1參97年偵字第3766號│
     │    │北路2 段437 巷│        │          │第15頁）                      │
     │    │113號前       │        │          │                              │
     │    │              │        │          │3 、證人即被害人乙○○於偵查時│
     │    │              │        │          │陳述（97/3/7，參97年偵字第3766│
     │    │              │        │          │號 第42頁）                   │
     │    │              │        │          │                              │
     │    │              │        │          │◎書證：                      │
     │    │              │        │          │1 、贓物認領保管單（97年度偵字│
     │    │              │        │          │第3766號卷第17頁）            │
     │    │              │        │          │                              │
     │    │              │        │          │2 、內政部警政署刑事警察局鑑驗│
     │    │              │        │          │書（煙蒂1根96/10/24、刑醫字第 │
     │    │              │        │          │0000000000號、96年偵字第7909號│
     │    │              │        │          │卷第7 頁）                    │
     │    │              │        │          │                              │
     │    │              │        │          │3、車牌號碼Z8-4089 號自小貨車 │
     │    │              │        │          │車籍資料（參97年偵字第3766號第│
     │    │              │        │          │36頁）                        │
     ├──┼───────┼────┼─────┼───────────────┤
     │2.  │◎時間：      │丙○○  │車牌號碼  │◎人證：                      │
     │    │96/6/2 18 時後│        │Z8-6089 號│1 、被告甲○○於偵查時陳述（  │
     │    │之某時        │        │自小貨車1 │96年偵字第7909號第19-18 頁、  │
     │    │              │        │部        │96年偵字第3766號卷第42頁、    │
     │    │              │        │          │96年度偵字第7909 號卷第37頁） │
     │    │              │        │          │                              │
     │    │◎地點：桃園縣│        │          │2 、證人即被害人丙○○於警詢時│
     │    │中壢市○○路2 │        │          │陳述（97年偵字第3766號第53 頁 │
     │    │段369號前     │        │          │、97年偵字第3766號第55頁、97年│
     │    │              │        │          │偵字第3766號第57頁）          │
     │    │              │        │          │                              │
     │    │              │        │          │◎書證：                      │
     │    │              │        │          │1 、贓物認領保管單（96年偵字第│
     │    │              │        │          │26384 號第21 頁）             │
     │    │              │        │          │2、勘查採證同意書（96年偵字790│
     │    │              │        │          │9號第11-13 頁）               │
     │    │              │        │          │                              │
     │    │              │        │          │3、桃園縣政府警察局平鎮分局刑 │
     │    │              │        │          │案現場勘查報告及現場照片7張（ │
     │    │              │        │          │96年偵字第7909號卷第14-15頁） │
     │    │              │        │          │                              │
     │    │              │        │          │4 、內政部警政署刑事警察局鑑驗│
     │    │              │        │          │書（96/9/13 、刑醫字第09601299│
     │    │              │        │          │16號，96年度偵字第7909號卷第  │
     │    │              │        │          │8-10頁）                      │
     │    │              │        │          │                              │
     │    │              │        │          │5、車牌號碼Z8-6089 號自小貨車 │
     │    │              │        │          │車籍資料（參97年偵字第3766號第│
     │    │              │        │          │37 頁）                       │
     │    │              │        │          │                              │
     │    │              │        │          │6 、桃園縣政府警察局車輛協尋電│
     │    │              │        │          │腦輸入單（96年偵字第26384 號第│
     │    │              │        │          │31頁）                        │
     │    │              │        │          │                              │
     │    │              │        │          │7 、桃園縣政府警察局車輛尋獲電│
     │    │              │        │          │腦輸入單（96年度偵字第26384 號│
     │    │              │        │          │卷第30頁）                    │
     └──┴───────┴────┴─────┴───────────────┘


司法院資訊處製作；財團法人民間司法改革基金會備份。
